# 同一控制的企业合并跟其他方式取得的同一控制的投资根本区别在哪儿？

提问人：qqq2006 时间：2014-08-11 13:38:02
同一控制的企业合并跟其他方式取得的同一控制的投资根本区别在哪儿？

回答人：chenyiwei
主要是取决于本会计主体（投资方）对被投资企业有无控制权，或被投资企业是否构成“业务”等因素。即是否符合同一控制下合并的定义和判断标准。

提问人：qqq2006 时间：2014-08-12 14:01:55
投资方对被投资企业有控制权，那么这种投资即属于同一控制的合并是吗？

回答人：chenyiwei
不能这样理解。请查阅企业合并准则及其应用指南对同一控制下合并的定义和判断标准的规定。